【裁判字號】    98,審訴,432
【裁判日期】    990430
【裁判案由】    偽造文書等
【裁判全文】
臺灣新竹地方法院宣示判決筆錄         98年度審訴字第432號
公  訴  人  臺灣新竹地方法院檢察署檢察官
被      告  丙○○
指定辯護人  本院公設辯護人  乙○○
上列被告因偽造文書等一案，經檢察官提起公訴（98年度調偵字
第9 號、第53號、第54號）後，聲請本院改依協商程序而為判決
，於中華民國99年4 月30日下午4 時在本院刑事第十一法庭宣示
判決，出席職員如下：
                                    審判長法  官  馮俊郎
                                          書記官  蕭汝芳
                                          通  譯  楊德光
法官起立朗讀判決主文、犯罪事實要旨、處罰條文、附記事項，
及告以上訴限制、期間並提出上訴狀之法院，且諭知記載其內容
：
一、主  文：
    丙○○共同連續犯行使偽造私文書罪，處有期徒刑壹年肆月
    。緩刑伍年，並向被害人甲○○支付新臺幣伍拾玖萬元之財
    產上損害賠償（支付方式如附記事項欄〈一〉所示）。變造
    之「鄭遠偉」身分證影本、「中航通信」出貨單上偽造之「
    鄭遠偉」署名、「臺灣大哥大」行動電話服務申請書及同意
    書等文件上偽造之「鄭遠偉」、「陳景森」、「陳錦次」、
    「王建興」、「許宏萍」、「蕭文祥」署名，均沒收之。
二、犯罪事實要旨：
    丙○○於民國89年1 月間與羅石青（由檢察官另為不起訴處
    分確定）合資在位於新竹市○○路○ 段282 號開設「力碁通
    訊聯盟」光復店（下稱「力碁通訊」，名義上負責人為羅石
    青），並擔任該店外務經理與店長一職運作店內業務，對外
    另負責手機及配件買賣與門號申辦業務。詎丙○○竟夥同真
    實姓名年籍不詳綽號「山貓」之成年男子，共同出於行使變
    造特種文書、行使偽造私文書及為自己不法所有目的的連續
    犯罪意思聯絡，詐騙取得甲○○出貨之手機商品一批，再向
    「臺灣大哥大股份有限公司」（下稱「臺灣大哥大」）申辦
    門號後，轉售他人盜打圖利。其方式為：先由丙○○於不詳
    時、地，將其於89年3 月1 日在新竹市○○路○ 段與鄭遠偉
    發生交通事故藉機取得之鄭遠偉身分證正本，以換貼相片方
    式，變造鄭遠偉之身分證；再於89年4 月22、23、24、25、
    26、27、28日假冒成鄭遠偉之身分，前往新竹市○○路○ 段
    289 號「中航通信器材有限公司」（下稱「中航通信」），
    向甲○○洽購手機一批，並出示經變造之「鄭遠偉」身分證
    影本以取信甲○○而行使之，使甲○○不疑有他、陷於錯誤
    ，如數出貨予假冒「鄭遠偉」之丙○○，丙○○並在「中航
    通信」出貨單上偽簽「鄭遠偉」署名，以表示「鄭遠偉」簽
    收貨品之意思，進而交付予甲○○而行使偽造私文書，足生
    損害於鄭遠偉與「中航通信」；丙○○復利用持有羅石青印
    鑑章及支票之機會，開立「羅石青、柏均實業社」名義簽發
    、付款人：新竹市第五信用合作社、票號：AC0000000 、AC
    0000000 、AC0000000 、AC0000000 、AC0000000 號、面額
    合計新臺幣（下同）141 萬1,100 元之空頭支票5 張，作為
    貨款，使甲○○於支票跳票後遭受141 萬1,100 元之損害。
    同時丙○○與綽號「山貓」之成年男子復將其2 人以不詳手
    段取得之陳景森、陳錦次、王建興、許宏萍、蕭文祥年籍資
    料與證件資料，連同鄭遠偉之年籍、證件資料，於附表所示
    之時間填寫行動電話服務申請書、同意書，偽簽陳景森等6
    人簽名，冒用他人名義偽造上開私文書，並持向「臺灣大哥
    大」冒名申辦如附表所示之行動電話門號以行使之，使「臺
    灣大哥大」陷於錯誤，誤以為係陳景森等6 人親自申請行動
    電話門號使用，而同意給予通話服務後，丙○○、綽號「山
    貓」男子再將詐騙來之手機及門號，出售予不特定人士盜打
    使用，獲取免費使用電話通信之不法利益，致「臺灣大哥大
    」受騙損失17萬4,493 元通信利潤，足生損害於「臺灣大哥
    大」及陳景森等6 人。嗣甲○○發現丙○○所交付之支票均
    陸續跳票，遂心疑而撥打丙○○、「山貓」冒名申辦SIM 卡
    申請書上所留之聯絡電話，求證後均無人接聽，復前往新竹
    市○○路○ 段282 號「力碁通訊」查詢，經房東告知該店已
    於89年4 月30日關店搬走，甲○○始知受騙，而報警處理，
    惟丙○○拒不到案，於90年3 月27日經通緝，遲至97年3 月
    27日遭緝獲後，始悉上情。
三、處罰條文：
    刑法第2 條第1 項前段、第216 條、第212 條、第210 條、
    第339 條第1 項、第2 項、第74條第1 項第2 款、第2 項第
    3 款、第219 條，修正前刑法第28條、第56條、第55條、第
    38條第1 項第2 款。
四、附記事項：
（一）被告丙○○應支付被害人甲○○賠償金59萬元，並應自99
      年5 月10日起，按月於每月10日匯款1 萬元至甲○○設於
      彰化銀行北新竹分行、銀行代號：009 、存款帳號：0000
      -00-000000-00 之帳戶內，直至全部清償完畢為止，如有
      一期未履行，視為全部到期。
（二）若被告違反上開所定負擔情節重大，足認原宣告之緩刑難
      收其預期效果，而有執行刑罰之必要者，依刑法第75條之
      1 第1 項第4 款規定，得撤銷其緩刑之宣告。
五、協商判決除有刑事訴訟法第455 條之4 第1 項第1 款於本訊
    問程序終結前，被告撤銷協商合意或檢察官撤回協商聲請者
    ；第2 款被告協商之意思非出於自由意志者；第4 款被告所
    犯之罪非第455 條之2 第1 項所定得以協商判決者；第6 款
    被告有其他較重之裁判上一罪之犯罪事實者；第7 款法院認
    應諭知免刑或免訴、不受理者情形之一，及違反同條第2 項
    「法院應於協商合意範圍內為判決；法院為協商判決所科之
    刑，以宣告緩刑或2 年以下有期徒刑、拘役或罰金為限」之
    規定者外，檢察官與被告均不得上訴。
六、如有前項得上訴之情形，得自收受宣示判決筆錄送達之日起
    10日內，向本院提出上訴書狀，上訴於第二審法院。
中    華    民    國    99    年    4     月    30    日
                    刑事第九庭書  記  官      蕭汝芳
                              審判長法官      馮俊郎
以上筆錄正本係照原本作成。
中    華    民    國    99    年    4     月    30    日
                              書  記  官      王思穎
附錄本案處罰實體法條全文：
＊刑法第216 條：
行使第210 條至第215 條之文書者，依偽造、變造文書或登載不
實事項或使登載不實事項之規定處斷。
＊刑法第212 條：
偽造、變造護照、旅券、免許證、特許證及關於品行、能力服務
或其他相類之證書、介紹書，足以生損害於公眾或他人者，處1
年以下有期徒刑、拘役或300 元以下罰金。（罰金之貨幣單位改
為新臺幣，並提高為30倍）
＊刑法第210 條：
偽造、變造私文書，足以生損害於公眾或他人者，處5 年以下有
期徒刑。
＊刑法第339 條：
意圖為自己或第三人不法之所有，以詐術使人將本人或第三人之
物交付者，處5 年以下有期徒刑、拘役或科或併科1,000 元以下
罰金。（罰金之貨幣單位改為新臺幣，並提高為30倍）
以前項方法得財產上不法之利益或使第三人得之者，亦同。
前2 項之未遂犯罰之。
附表：
┌──┬───┬─────┬──────┬─────┐
│編號│被害人│ 申請門號 │  申請時間  │通信利益  │
├──┼───┼─────┼──────┼─────┤
│ 1  │王建興│0000000000│89年4 月15日│ 15,935元 │
├──┼───┼─────┼──────┼─────┤
│ 2  │王建興│0000000000│89年4 月11日│ 16,419元 │
├──┼───┼─────┼──────┼─────┤
│ 3  │王建興│0000000000│89年4 月11日│ 18,329元 │
├──┼───┼─────┼──────┼─────┤
│ 4  │王建興│0000000000│89年4 月10日│ 22,610元 │
├──┼───┼─────┼──────┼─────┤
│ 5  │王建興│0000000000│89年4 月6 日│  2,507元 │
├──┼───┼─────┼──────┼─────┤
│ 6  │許宏萍│0000000000│89年4 月26日│    126元 │
├──┼───┼─────┼──────┼─────┤
│ 7  │許宏萍│0000000000│89年2 月1 日│ 13,847元 │
├──┼───┼─────┼──────┼─────┤
│ 8  │許宏萍│0000000000│89年4 月26日│    821元 │
├──┼───┼─────┼──────┼─────┤
│ 9  │陳景森│0000000000│89年3 月22日│ 13,257元 │
├──┼───┼─────┼──────┼─────┤
│ 10 │陳景森│0000000000│89年3 月21日│ 11,279元 │
├──┼───┼─────┼──────┼─────┤
│ 11 │陳景森│0000000000│89年3 月21日│  6,934元 │
├──┼───┼─────┼──────┼─────┤
│ 12 │陳錦次│0000000000│89年4 月17日│ 11,070元 │
├──┼───┼─────┼──────┼─────┤
│ 13 │陳錦次│0000000000│89年4 月17日│    792元 │
├──┼───┼─────┼──────┼─────┤
│ 14 │鄭遠偉│0000000000│89年4 月26日│ 10,650元 │
├──┼───┼─────┼──────┼─────┤
│ 15 │鄭遠偉│0000000000│89年3 月7 日│    905元 │
├──┼───┼─────┼──────┼─────┤
│ 16 │鄭遠偉│0000000000│89年3 月7 日│ 12,511元 │
├──┼───┼─────┼──────┼─────┤
│ 17 │鄭遠偉│0000000000│89年2 月3 日│ 13,386元 │
├──┼───┼─────┼──────┼─────┤
│ 18 │蕭文祥│0000000000│89年4 月26日│  1,274元 │
├──┼───┼─────┼──────┼─────┤
│ 19 │蕭文祥│0000000000│89年4 月26日│  1,841元 │
├──┴───┴─────┴──────┼─────┤
│總計                                  │174,493元 │
└───────────────────┴─────┘

司法院資訊處製作；財團法人民間司法改革基金會備份。
